臺灣高等法院民事判決　　　　　　　　　　　　　　九十二年度家上字第一八三號
　　上　訴　人　乙○○
　　訴訟代理人　林啟瑩律師
　　被　上訴人　甲○○
右當事人間請求給付扶養費用事件，上訴人對於中華民國九十二年四月十八日臺灣臺
北地方法院九十一年度家訴字第一一二號第一審判決提起上訴，本院於九十三年六月
二日言詞辯論終結，判決如左：
　　主      文
原判決關於命上訴人一次給付金額超過新台幣拾柒萬壹仟玖佰元及自民國九十二年
五月一日起至民國一百零六年六月二十日止，分期給付金額超過新台幣壹萬肆仟玖佰
零肆元部分，及訴訟費用之裁判均廢棄。
右開廢棄部分，被上訴人在第一審之訴駁回。
其餘上訴駁回。
第一、二審訴訟費用由上訴人負擔二分之一，餘由被上訴人負擔。
    事    　實
壹、上訴人方面：
一、聲明：
  (一)原判決廢棄。
  (二)右廢棄部分，被上訴人於第一審之訴駁回。
二、陳述：除與原判決記載相同者，茲引用外，補陳略稱：
  (一)被上訴人主張其已支出新台幣 (下同) 七十四萬五千二百元部分，並未舉證部分
    ：1.一十萬元二千九百元：台北巴黎來回機票、台北法蘭克福來回機票、德國住
    宿費用、逾期居留之罰鍰，其中台北巴黎來回機票三萬元部分並無證據證明，上
    訴人否認被上訴人曾有是項支出；德國住宿費用部分僅係被上訴人之訂房文件，
    但未見伊提出支付是項費用之證據，上訴人否認。2.卅二萬二千三百元：兩造子
    書為上訴人否認外，被上訴人無其餘支出證明，於該紙文件所載期間，參被上訴
    人所提原證六所示之長青幼稚園繳費證明，二者期間顯然重疊，是何來須支出之
    必要，顯見原證五之不實；又關於被上訴人請求之小荳荳托兒所部分，其就讀期
    間竟與懷恩幼稚園之就讀期間重疊，既然兩造所生子女於該期間已就讀懷恩幼稚
    園，且上訴人亦不爭執懷恩幼稚園之費用並願支付，是此部分顯然不實，亦不必
    要；就被上訴人主張之美語補習費七千元部分，未見被上訴人提出證明，謹否認
    之；再者，被上訴人請求之圍棋課一萬三千元、大自然科學教室補習費九千八百
    元部分，除伊所提單據之日期為民國 (下同)九十二年間之單據，與伊請求九十
    年間支出二者之期間難以吻合，已難認為真正。3.卅二萬元家庭生活費用部分：
    原判決係以上訴人自八十八年八月間離家後未給付生活費用，故認被上訴人嗣扶
    養小孩，費用亦由伊負擔，故認以一萬元為相當。惟查，參上訴人於原審即提出
    之被證六即關於兩造同住於被上訴人之母處之每月費用明細，每月僅約二千元左
    右，且被上訴人於原審九十一年八月十三日審理時即不否認曾收悉上訴人所交付
    之三十萬法郎，足供兩造家庭生活費用之支出，縱認上訴人應負擔每月一萬元之
    家庭生活費用，則此三十萬法郎亦難謂有不足支應之情形。再者，既然原判決認
    此每月一萬元屬家庭生活費用，則自應以被上訴人實際支出之費用為準，但未見
    伊有所舉證證明其支出如何，況原審所認之小孩奶粉、尿布、營養食品、醫療費
    用等，被上訴人誠不難舉證證明各該費用之單價及使用多寡，自不容原審於被上
    訴人未舉證之情形下，即遽認以每月一萬元為相當。4.被上訴人將兩造所生子女
    於九十年九月間由德國籍轉為我國國籍，惟上訴人除未曾參與外復未同意，顯見
    為被上訴人片面決定所致，是此是否屬家庭生活費用誠有疑義。況依如原證一所
    示之德國在台協會傳真文件所載，亦明上訴人並無不願於
    被上訴人既然亦提出如原證一所示文件，足明兩造斯時仍欲使所生子女為維持德
    國國籍而無歸化為我國國民之意，否則被上訴人焉會提出該份文件要件上訴人簽
    名，是關於被上訴人自行決定使兩造子女入我國國籍所生之費用即台北法蘭克福
    來回機票等節，姑不論其真正與否，但究屬伊自行決定之事項，且此等事項要屬
    重大，當無由被上訴人片面決定之理，是應由伊自行負責。另原審認自上訴人八
    十八年八月間離家後，應每月給付一萬元，乃被上訴人並無提出任何單據證明有
    是等支出已如前述，而觀原審所持之理由，係認上訴人離家期間，小孩均由被上
    訴人扶養，然此等請求仍應有單據證明為憑，始得謂屬家庭生活費用，否則要屬
    民法第一千零十八條之一所指之自由處分金，不論是否合理，終與被上訴人起訴
    請求之家庭生活費用無關，是原判決認上訴人應給付每月家庭生活費用一萬元，
    合計三十二萬元，自非合於民法第一千零三條之一之規定甚明。
  (二)原審判決判令上訴人將來應給付費用，未考量上訴人資力無法負擔：1.按於民法
    親屬編修正前，乃民法第一千零三條第一項規定，夫妻於日常家務互為代理人，
    而如何決定是否屬日常家務，通說認以夫之實際收入為準，而於修正後則增訂第
    一千零三條之一之規定，就家庭生活費用之認定，仍依該條第一項規定之標準即
    夫妻之經濟能力、家事勞動等情事為斷，亦即，倘夫妻之收入頗豐，家庭生活費
    用之認定及其標準依常理諒屬寬鬆，但如夫妻之收入較少，自無採與收入較高之
    情形為相同之認定，其理甚明。2.查上訴人之經濟能力現已與原審言詞辯論終結
    時有間，亦即伊自九十二年二月廿八日起迄今未於任何公司任職，即上訴人自九
    十二年二月間自施耐德公司離職後，此近一年半之期間並非無積極應徵工作，但
    各該公司均以上訴人為四十八年次、罹有糖尿病、高血壓及高血脂症，每日均需
    施打胰島素，及右側膝關節前十字韌帶斷裂、右膝髖骨軟骨損傷致不良於行，均
    不願雇用上訴人，是於上訴人目前無工作收入之情形下，僅以存款渡日致現存款
    合計不逾廿萬元，原審判決所衡上訴人每月收入達十三、十四萬元之譜，此等基
    礎已不存在，則自無法依原判決所命負擔每月三萬元之家庭生活費用；而被上訴
    人屢屢質疑上訴人係為規避原判決所命之負擔，而故意致無工作，伊所言顯不可
    想像，上訴人既然於離職前每月平均收入經原審認定有十三、十四萬元之譜，則
    於此情形下，上訴人豈有可能為免除每月三萬元之負擔而損失所餘十萬元收入之
    理？且倘上訴人故意失業，以上訴人現年四十五歲之年紀，豈有不慮其退休金將
    因此損失之理？豈有不慮其老年後根本無法工作將如何生活？顯見上訴人所提質
    疑不實在，況伊復無證據可資證明。況被上訴人自承伊每月收入為三萬六千元，
    本院應酌量兩造經濟能力衡斷之。3.另依民法第一千零三條之一規定，既然現上
    訴人之經濟能力不佳，諒非不可由上訴人於找工作期間在家照顧家中事務以節省
    家庭生活開支，然被上訴人於兩造婚姻關係仍存在之情形下，屢次拒絕上訴人前
    往探視兩造子女，遑論同意繼續與上訴人共同生活。是相較於兩造共同生活致家
    庭生活費用得較節省之情形下，因被上訴人拒絕上訴人分擔家務工作所致之獨力
    支出，當屬可歸責於被上訴人之事由所致之費用，抑且，參民法第一千零三條之
    一第一項之規定，既然家庭生活費用於雙方無約定之情形下係由兩造各依其經濟
    能力、家事勞動等情事分擔，則被上訴人拒絕上訴人分擔家務之請求，自不容再
    以如原審所認係被上訴人獨力扶養兩造子女為由，命上訴人給付每月三萬元之家
    庭生活費用。
貳、被上訴人方面：
一、聲明：上訴駁回。
二、陳述：除與原判決記載相同者，茲引用外，補陳略稱：
  (一)被上訴人主張其已支出七十四萬五千二百元部分，均舉證已明：1.提出臺北巴黎
    來回機票影本提出。德國旅店並未給被上訴人付款收據。2.九十年九月五日，兩
    造小孩就讀台北懷恩堂附屬懷恩幼稚園，上訴人卻於上午十一點到幼稚園，強行
    要將小孩帶走，經園長緊急聯絡處理後，上訴人下午又回幼稚園鬧事，園長認為
    兩造小孩不宜繼續就讀，被上訴人始為小孩另尋幼稚園，對於已經預納下學期的
    費用，業因對懷恩幼稚園感到抱歉而未要求返還。另上訴人質疑被上訴人失業，
    為何小孩還繼續上學，試問，難道被上訴人沒工作時，就應該中斷小孩的學習嗎
    ？況上訴人年入百萬，卻對小孩生活費用分文未付，還帶女友出國渡假，讓被上
    訴人不勝唏噓。又小孩上才藝班，此屬給予孩子最好的教育，上訴人連此都要爭
    執，實屬不當。3.上訴人雖罹患糖尿病，但是不代表失去工作能力，況上訴人早
    已罹患糖尿病時，仍可擔任西門子協理與施奈得電機業務部副總裁，何以現在以
    此為藉口主張不能工作？以上訴人學經歷、商業與技術長才，再找一份月薪數十
    萬元之工作有何困難？
  (二)被上訴人雖月薪三萬六千元，但是支付小孩教育費用一萬五千元、水電費家用一
    萬元，已經所剩無幾，況還要支付小孩的保育費用與補習費用。況本件被上訴人
    都沒錢委任律師進行訴訟，上訴人說沒錢還有錢委任律師？況參上訴人近年來突
    然辭去工作，變賣臺灣房產，將大筆歐元匯回法國，顯係意圖脫產、逃避應負責
    任甚明。
    理  　　由
一、被上訴人主張：兩造係於八十六年三月一日在法國結婚，同年六月二十日，生有
    一子查承恩。上訴人自八十八年八月離家至今，除八十九年三月到八十九年十二
    月間，曾替其子繳納幼稚園學費外，其他一切教育費用、保險費及生活費用皆由
    被上訴人獨自負擔。九十一年一月二十五日，查承恩之德國
    期，上訴人竟拒絕為小孩辦理
    ，健康保險亦遭退保，被上訴人為了解決查承恩居留問題，不得不在台灣、法國
    與德國間來回奔波，以取得小孩之合法居留身分。為此，被上訴人請求上訴人給
    付臺北巴黎來回機票、逾期居留罰鍰、臺北法蘭克福來回機票、德國住宿費用、
    保育費用、長青幼兒園保育費用、懷恩幼稚園學雜費及暑期夏令營費用、私立小
    荳荳托兒所註冊費及保育費、美語補習費、圍棋課、大自然科學教室補習費及自
    八十八年八月迄今每月查承恩一萬元之生活費用，共計七十四萬五千二百元及自
    九十二年五月一日起至一百零六年六月二十日止，按月給付被上訴人查承恩之生
    活費用三萬元 (原審判決上訴人應給付被上訴人七十四萬五千二百元，並自九十
    二年五月一日起至一百零六年六月二十日止，按月於每月一日給付被上訴人三萬
    元，上訴人如遲誤一期履行者，其後之期間視為亦已到期，上訴人不服原審判決
    ，提起本件上訴)。
二、上訴人對於被上訴人主張之數額均否認之，並以：依德國法令之規定，父母之一
    方均可替未成年子女申請
    須上訴人出面申請。且上訴人前已預付生活費用三十萬法郎（合約新台幣一百萬
    元），被上訴人主張上訴人從未支付生活費用，顯非真實。況上訴人亦自有房屋
    一棟，上訴人同意長子居住其中，從而被上訴人主張上訴人每月必需支付一萬元
    之房租及水電費，顯無理由。另依民法第一千零三條之一規定家庭生活費用，除
    法律或契約另有約定外，由夫妻各依其經濟能力、家庭勞動或其他情事分擔之。
    被上訴人為小孩之母親，亦有工作收入，被上訴人亦應按比例分擔小孩之生活費
    用等語置辯。
三、兩造不爭執之點：
(一)兩造於八十六年三月一日在法國結婚，同年六月二十日，生有子查承恩。目前婚
    姻關係仍存續中。
(二)兩造自八十八年八月起迄今，已分居未再共同生活，兩造所生之子查承恩與被上
    訴人共同生活，上訴人除八十九年三月到八十九年十二月間，曾替查承恩繳納幼
    稚園學費外，其他一切教育費用、保險費及生活費用皆由被上訴人獨自負擔。
(三)查承恩之德國
    合法居留身分。
    以上事實，為兩造所不爭執，並有
    機票影本、住宿費用證明、保育費用明細、長青蒙特梭利繳費證明書、懷恩幼稚
    園繳費收據、小荳荳托兒所繳費證明為證，堪信為真實。
四、兩造爭執之點：
(一)上訴人是否已預付給被上訴人查承恩生活費用三十萬法郎（合約新台幣一百萬元
    ）？
(二)兩造之子查承恩於九十一年一月二十五日，其德國
    人是否拒絕辦理
    遭退保？被上訴人為此支出臺北巴黎來回機票、逾期居留罰鍰、臺北法蘭克福來
    回機票、德國住宿費用是否實在？是否可歸責於上訴人之原因導致查承恩生活費
    用之增加，是否應由上訴人負擔？
(三)被上訴人主張其支出查承恩之保育費用一萬三千二百元、長青幼兒園保育費用二
    萬五千三百元、懷恩幼稚園學雜費四萬三千元小荳荳托兒所註冊費七萬五千元及
    保育費十三萬六千元、美語補習費七千元、圍棋課費用一萬三千元、大自然科學
    教室補習費九千八百元，合計三十二萬二千三百元是否實在？該等費用是否屬教
    育子女所必要？該等費用是否均應由上訴人負擔？
(四)被上訴人主張上訴人自八十八年八月一日離家迄至九十二年四月三十日，均未給
    付查承恩生活費用，因此主張上訴人應給付被上訴人每月一萬元之查承恩生活費
    ，合計三十二萬元，是否有理由？
(五)被上訴人請求上訴人自九十二年五月一日起至一百零六年六月二十日止，按月給
    付被上訴人查承恩之生活費用三萬元是否有理由？
五、關於上訴人是否已預付給被上訴人查承恩生活費用三十萬法郎（合約新台幣一百
    萬元）？
    上訴人所為此部分之主張，為被上訴人所否認，辯稱此項費用係七、八年前上訴
    人贈與給伊，並非生活費用，而上訴人對其主張復亦未提出任何證據供本院調查
    ，自難信為真實。
六、關於兩造之子查承恩於九十一年一月二十五日，其德國
    上訴人是否拒絕辦理
    險亦遭退保？被上訴人為此支出臺北巴黎來回機票、逾期居留罰鍰、臺北法蘭克
    福來回機票、德國住宿費用是否實在？是否可歸責於上訴人之原因導致查承恩生
    活費用之增加，是否應由上訴人負擔？
    被上訴人此部份之主張，固提出德國在台協會傳真、台北市政府警察局罰鍰處分
    疏、台北法蘭克福來回機票及被上訴人製作文件為憑，惟為上訴人所否認，並辯
    稱：將查承恩由德國籍轉為中華民國國籍，係被上訴人片面所為決定，上訴人未
    曾同意或參與，姑不論其是否為真正，自應由被上訴人自行負擔等語。按民法第
    一千零三條第一項乃夫妻於日常家務互為代理人，但倘夫妻一方濫用其代理權時
    ，自屬無權代理，依同法第一千零二十三條第一項之規定，就此無權代理所支出
    之費用，應自負清償之責。經查被上訴人將兩造所生子女於九十年九月間由德國
    份之作為確係經上訴人同意或由上訴人參與，顯見此確係被上訴人片面決定所致
    ，是關於被上訴人自行決定使兩造子女入我國國籍所生之費用即台北法蘭克福來
    回機票等節，究屬伊自行決定之事項，且此等事項要屬重大，當應由兩造共同決
    定，是姑不論此等行為所生費用是否為真正，惟此等費用既係因被上訴人片面決
    定所增加之費用，揆諸首揭說明，自應由被上訴人自行負責。
七、關於被上訴人主張其支出查承恩之保育費用一萬三千二百元、長青幼兒園保育費
    用二萬五千三百元、懷恩幼稚園學雜費四萬三千元、小荳荳托兒所註冊費七萬五
    千元及保育費十三萬六千元、美語補習費七千元、圍棋課費用一萬三千元、大自
    然科學教室補習費九千八百元，合計三十二萬二千三百元是否實在？該等費用是
    否屬教育子女所必要？該等費用是否均應由上訴人負擔？
(一)關於保育費用一萬三千二百元部分：被上訴人僅製作計算紙乙份為證，惟為上訴
    人所否認，被上訴人復未能舉證以實其說，況其所載期間與長青幼兒園就讀期間
    重疊，是被上訴人此部份之主張，尚難信為真實。
(二)關於長青幼兒園保育費用二萬五千三百元部分：業據被上訴人提出收費單據為證
    (見原審卷第九三頁)，除其中九十年一月之費用八千九百元部分，為上訴人所不
    爭執，堪信為真外，其餘八十九年七月十二日之八千九百元及八十九年八月八日
    之七千五百元部分，為上訴人否認，並辯稱係伊所繳納等語，其復提出長青幼兒
    園所出據之繳費證明為證 (見原審卷第二一頁) ，自堪信為真，是上訴人關於此
    部份之主張，僅其中九十年一月之費用八千九百元部分堪信為真實，其餘八十九
    年七月十二日之八千九百元及八十九年八月八日之七千五百元部分，被上訴人未
    能舉證證明確係其所支出，自難信為真實。
(三)關於懷恩幼稚園學雜費四萬三千元部分：業據提出收據六份 (見原審卷第九四、
    九五頁)，且為上訴人所不爭執，並表示願意負擔，自堪信為真。
(四)關於小荳荳托兒所註冊費七萬五千元及保育費十三萬六千元部分：業據提出就讀
    證明乙紙為證，惟為上訴人所否認，並辯稱：與長青幼兒園之就讀期間重疊，且
    證明書僅十二萬五千元予上訴人主張金額不符等語，經查此部份就讀期間為九十
    年三月一日起迄至九十一年十二月四日，核與長青幼兒園就讀期間相同 (見原審
    卷第九三至九六頁) ，而被上訴人對於就讀期間相同之事實，並不爭執雖辯稱：
    係因上訴人到校騷擾，上訴人不得已才將孩子轉校，故該部分費用無法退費云云
    ，為上訴人否認到校騷擾，被上訴人復未能舉證明該部分之費用係因可歸責於上
    訴人之事由生該項支出，是被上訴人此部份之主張自難採信。
(五)關於美語補習費七千元部分：被上訴人既未提出任何證明，以實其說，且為上訴
    人所否認，自難信為真實。
(六)關於圍棋課費用一萬三千元部分：雖據提出收據乙紙為憑，惟為上訴人所否認，
    而觀其所載金額僅六千元，顯與被上訴人所主張金額不符，且係於嗣後之九十二
    年三月二十五日始開立，既非正式之收據或發票，且無開立單位之簽章、地址、
    電話或負責人，此外被上訴人復未能舉證以實其說，被上訴人此部份之主張自難
    信為真實。
(七)關於大自然科學教室補習費九千八百元：雖據提出收據二紙為憑，惟為上訴人所
    否認，而觀其所載金額分別為四千八百元及九千四百元，顯與被上訴人所主張金
    額不符，且無開立單位之簽章，就讀期間及支出期間均不明，此外被上訴人復未
    能舉證以實其說，被上訴人此部份之主張自難信為真實。
(八)綜上所述，被上訴人主張其支出查承恩之教育費用三十二萬二千三百元部分，其
    中長青幼兒園保育費八千九百元、懷恩幼稚園學雜費四萬三千元部分，合計五萬
    一千九百元部分，屬教育子女所必要，且上訴人同意負擔，是被上訴人主張此部
    份費用應由上訴人負擔，為有理由，逾此部份之主張，即屬無據，不應准許。
八、關於被上訴人主張上訴人自八十八年八月一日離家迄至九十二年四月三十日，均
    未給付扶養生活費用，因此主張上訴人應給付被上訴人每月一萬元之扶養生活費
    ，合計三十二萬元，是否有理由？
(一)按民法第一千零三條之一規定，家庭生活費用，除法律或契約另有約定外，由夫
    妻各依其經濟能力、家事勞動或其他情事分擔之；因前項費用所生之債務，由夫
    妻負連帶責任。次按父母對於未成年之子女，有保護及教養之權利義務；扶養之
    程度，應按受扶養權利者之需要與負扶養義務者之經濟能力及身分定之；負扶養
    義務者有數人而其親等同一時，應各依其經濟能力，分擔義務，民法一千零八十
    四條第二項、第一千一百十九條、第一千一百十五條第三項分別定有明文。是就
    家庭生活費用之認定，依夫妻之經濟能力、家事勞動、身分或其他情事等情事為
    斷。
(二)查上訴人之經濟能力於原審言詞辯論終結前其每月之薪資固均為十三、十四萬元
    ，有德國西門子股份有限公司及法商施耐德電機股份有限公司回函在卷可稽 (見
    原審卷第六八頁) ，惟嗣後亦即自九十二年二月二十八日起迄今未於任何公司任
    職，除有上證二施耐德公司製作之離職證明書可稽外 (見本院卷第四一頁) ，復
    有卷內行政院勞工委員會九十三年二月十八日勞職外字第○九三○○○六九六八
    號函覆資料、我國駐法國台北代表處認證證明屬實之法國國家就業輔導處之待業
    註冊證明等文件可稽 (見本院卷第一一八頁、第一四六頁) 。足證上訴人目前無
    工作收入。而被上訴人自承其目前每月收入為三萬六千元 (見本院卷第四七頁)
    ，目前上訴人之資力顯然並未優於被上訴人，揆諸首揭說明，就家庭生活費用負
    擔，應依兩造現今經濟能力、身分、家事勞動之分擔等情事衡斷之，經審酌兩造
    固協議分居，惟被上訴人拒絕上訴人照顧兩造所生之子查承恩，自難令上訴人全
    數負擔扶養兩造子女所生之家庭生活費用，應認由兩造平均負擔，較屬公允。
(三)經查兩造均居住於台北市，且查承恩於八十六年六月二十日出生，一○六年六月
    二十日成年，有
    主計處「九十一年家庭收支調查報告」，記載台北市民九十一年度平均每人每年
    之經常性支出為三十五萬七千六百九十元，故平均每人每月經常性支出應為二萬
    九千八百零七．五元 (357,6 90÷12=29,807.5)，如上所述，並依此計算，查承
    恩之生活費應由兩造平均分擔，是被上訴人主張上訴人應於查承恩成年前按月給
    付被上訴人一萬元生活費，堪稱合理。自八十八年八月一日兩造分居起至九十二
    年四月三十日，共三十二個月合計三十二萬元，故被上訴人主張上訴人應給付三
    十二萬元，應予准許。
九、關於被上訴人請求上訴人自九十二年五月一日起至一百零六年六月二十日止，按
    月給付被上訴人生活費用三萬元是否有理由？
    如上所述，台北市平均每人每月經常性支出應為二萬九千八百零七．五元，應由
    兩造平均分擔，即各按月負擔二分之一應為一萬四千九百零四元 (29,807.5÷2=
    14,904，按四捨五入計算) ，被上訴人主張上訴人應自九十二年五月一日起至一
    百零六年六月二十日查承恩成年之日止，按月於每月一日給付被上訴人扶養費用
    三萬元，尚屬過高，其中請求上訴人按月給付一萬四千九百零四元部分為有理由
    ，逾此部份之請求即屬無據，不應准許。另按扶養費之給付，法院得依聲請或依
    職權命為一次給付或分期給付。分期給付遲誤一期履行者，其後之期間視為亦已
    到期，非訟事件法第七十一條之六第二項定有明文。被上訴人就此扶養費之請求
    ，並主張上訴人如遲誤一期履行者，其後之期間視為亦已到期，核無不合，應准
    許之。
十、綜上所述，兩造夫妻關係現仍存續中，惟自八十八年八月一日兩造分居起，兩造
    之子查承恩均由被上訴人扶養，並獨自支出教育費及生活費，依民法第一○○三
    條之一、第一千一百十五條第三項規定，並斟酌兩造現今經濟能力、身分、家事
    勞動之分擔等情事，及兩造協議分居，惟被上訴人拒絕上訴人照顧兩造所生之子
    查承恩，關於查承恩之教育費及生活費應認由兩造平均負擔，較屬公允。從而被
    上訴人起訴主張上訴人應給付被上訴人七十四萬五千二百元，並自九十二年五月
    一日起至一百零六年六月二十日止，按月於每月一日給付三萬元查承恩之扶養費
    用、子女保護教養費用，其中關於教育費長青幼兒園保育費八千九百元、懷恩幼
    稚園學雜費四萬三千元部分，合計五萬一千九百元部分，屬教育子女所必要，且
    上訴人同意負擔，是被上訴人主張此部份費用應由上訴人負擔，為有理由，逾此
    部份之主張，即屬無據，不應准許。關於自八十八年八月一日兩造分居起至九十
    二年四月三十日查承恩成年前按月給付一萬元生活費，共三十二個月計三十二萬
    元之生活費部分為有理由，以上關於七十四萬五千二百元之請求部分，其中三十
    七萬二千八百元部分 (51,900+32 0,000=371,900)，為有理由，應予准許。關於
    被上訴人請求上訴人自九十二年五月一日起至一百零六年六月二十日查承恩成年
    之日止，按月於每月一日給付被上訴人生活費用三萬元部分，尚屬過高，其中請
    求上訴人按月每月一日給付一萬四千九百零四元部分為有理由，被上訴人並聲請
    關於分期給付部分，判命如遲誤一期履行者，其後之期間視為亦已到期，核無不
    合，應准許之，逾此部份之請求即屬無據，不應准許。原審就被上訴人上述請求
    有理由部分為被上訴人勝訴之判決，核無不合，上訴意旨，就此部分，仍執陳詞
    ，指摘原判決不當，求予廢棄，為無理由，應駁回其上訴。至於被上訴人上述請
    求無理由部分，原審疏未詳查，遽為被上訴人勝訴之判決，尚有違誤，上訴意旨
    指摘原判決此部份不當，求予廢棄改判，為有理由，自應由本院將原判決此部份
    予以廢棄，改判如主文第二項所示。
十一、本件事實已臻明確，兩造其餘攻擊防禦方法及舉證對判決結果不生影響，不予一
    一論列，併予敘明。
十二、據上論結，本件上訴為一部有理由，一部無理由，依民事訴訟法第四百五十條、
    第四百四十九條第一項、第七十九條，判決如主文。
中　　　華　　　民　　　國　　九十三　　年　　　六　　　月　　十六　　　日
                                  民事第十六庭
                                      審判長法  官  許  正  順
                                            法  官  陳  邦  豪
                                            法  官  魏  麗  娟
右正本係照原本作成。
兩造如不服本判決，應於收受送達後二十日內向本院提出上訴書狀，其未表明上訴理
由者，應於提出上訴後二十日內向本院補提理由書狀（均須按他造當事人之人數附繕
本）上訴時應提出委任律師或具有律師資格之人之委任狀；委任有律師資格者，另應
附具律師資格證書及釋明委任人與受任人有民事訴訟法第四百六十六條之一第一項但
書或第二項（詳附註）所定關係之釋明文書影本。
中　　　華　　　民　　　國　　九十三　　年　　　六　　　月　　十七　　　日
  　　　　　　　　　　　　　　　　　　　　　書記官  曾  瓊  安
附註：
民事訴訟法第四百六十六條之一（第一項、第二項）：
對於第二審判決上訴，上訴人應委任律師為訴訟代理人。但上訴人或其他法定代理人
具有律師資格者，不在此限。
上訴人之配偶、三親等內之血親、二親等內之姻親，或上訴人為法人、中央或地方機
關時，其所屬專任人員具有律師資格並經法院認為適當者，亦得為第三審訴訟代理人
。
